【裁判字號】    99,台上,6034
【裁判日期】    990930
【裁判案由】    妨害自由
【裁判全文】
最高法院刑事判決            九十九年度台上字第六０三四號
上  訴  人   甲○○
             乙○○
             丙○○
上列上訴人等因妨害自由案件，不服台灣高等法院台南分院中華
民國九十七年十二月九日第二審判決（九十七年度上訴字第一二
七0號，起訴案號：台灣台南地方法院檢察署九十六年度偵字第
一一0九四號），提起上訴，本院判決如下：
    主  文
上訴駁回。
    理  由
按刑事訴訟法第三百七十七條規定：上訴於第三審法院，非以判
決違背法令為理由不得為之；是提起第三審上訴，應以原判決違
背法令為理由，係屬法定要件；如果上訴理由書狀並未依據卷內
訴訟資料，具體指摘原判決不適用何種法則或如何適用不當，或
所指摘原判決違法情事，顯與法律規定得為第三審上訴理由之違
法情形不相適合時，均應認其上訴為違背法律上之程式，予以駁
回。本件原判決維持第一審論處上訴人甲○○、乙○○、丙○○
（下稱上訴人等）共同以非法方法，剝奪人之行動自由罪刑（甲
○○處有期徒刑七月，乙○○處有期徒刑五月，丙○○處有期徒
刑四月。並就乙○○、丙○○部分諭知易科罰金之折算標準）之
判決，駁回檢察官及上訴人等在第二審之上訴。上訴人等之上訴
意旨略稱：（一）第一審判決理由先認共同被告之警詢筆錄無證
據能力，然又引上訴人乙○○之警詢筆錄為認定事實之證據，確
有違誤。原判決並未對此證據能力之有無為認定，有判決不適用
法則之違背法令。（二）排除乙○○之供述後，即無證據證明上
訴人等犯罪，上訴人等之上訴理由書已載明上訴人等均未有相關
之證述。第一審判決並未在判決理由中認定，原判決認上訴人等
之上訴未具體指摘，有判決未依證據之違誤。（三）上訴人等在
上訴理由書狀中載明，從內政部警政署國道警察局第四警察隊新
營分隊停車場起至為警查獲止，告訴人許介名均無表明離去之意
，此可證明上訴人等並無限制告訴人人身自由，上訴人等之行為
自與刑法第三百零二條之構成要件不該當，第一審判決就有利於
上訴人之論述，未於判決理由中交代，有判決未載理由之違背法
令等語。惟查：刑事訴訟法第三百六十一條第二項規定：「上訴
書狀應敘述具體理由。」而提起第二審上訴之目的，既在於請求
第二審法院撤銷、變更原判決，故所稱具體理由，係指須就不服
之判決為具體之指摘而言，如僅泛稱原判決認事用法不當或採證
違法、判決不公等，均非具體理由。本件原判決已敘明上訴人等
之第二審上訴理由所指摘，均僅係對於原判決已詳予認定之事實
重覆予以爭執，並未具體指出原判決所採證據何以不具證據能力
，或依憑卷證資料，明確指出原判決所為證據證明力之判斷如何
違背經驗、論理法則。即上訴人等之第二審上訴理由並未具體指
摘或表明第一審判決有何採證認事、用法或量刑等足以影響判決
本旨之不當或違法，而構成應予撤銷之具體事由。因認其上訴均
不合法律上之程式，不經言詞辯論予以駁回。經核並無違背法令
之情形。上訴意旨（一）至（三）並未依據卷內訴訟資料具體指
摘原判決認其第二審上訴理由書狀未具體敘述理由之明白論斷，
究係有如何違背法令之情事，徒以自己之說詞，任意指摘，及再
指稱第一審判決違背法令。難謂符合首揭法定第三審上訴之要件
。上訴人等之上訴為違背法律上之程式，應予駁回。
據上論結，應依刑事訴訟法第三百九十五條前段，判決如主文。
中    華    民    國  九十九  年    九    月   三十   日
                      最高法院刑事第七庭
                          審判長法官  林  永  茂
                                法官  蘇  振  堂
                                法官  林  立  華
                                法官  蔡  國  在
                                法官  陳  春  秋
本件正本證明與原本無異
                                      書  記  官
中    華    民    國  九十九  年    十    月    五    日
                                                       s

司法院資訊處製作；財團法人民間司法改革基金會備份。
